【裁判字號】    92,交易,403
【裁判日期】    920729
【裁判案由】    過失傷害
【裁判全文】
臺灣板橋地方法院刑事判決                        九十二年度交易字第四三號
    公  訴  人  臺灣板橋地方法院檢察署檢察官
    被      告  丙○○
右列被告因過失傷害案件，經檢察官提起公訴（九十二年度偵字第九五二七號），本
院判決如左：
    主  文
丙○○從事業務之人，因業務上之過失傷害人，處拘役肆拾日，如易科罰金，以參佰
元折算壹日。
    事  實
一、丙○○為計程車司機，係以駕駛為業務之人。於民國九十二年三月二十六日下午
    四時許，丙○○駕駛車號二Ｒ－三五九號營業小客車，搭載乘客謝蕙如、乙○○
    等五人，自台北縣樹林市大同國小前往台北縣新莊市○○路四維停車場附近之補
    習班，於同日下午四時三十分許，抵達四維停車場前讓乘客下車之際，明知車輛
    駕駛人應確實停妥車輛後再讓車內乘客下車，而依當時情形，又無不能注意之情
    事，竟疏於注意，未將排檔確實置於停車檔內，而任意排於空檔位置，即一面與
    謝蕙如結算車資，一面讓其餘乘客下車，致正在下車之乙○○因車輛未完全停妥
    突然滑動，失去重心而跌倒在地，受有右腳跟骨骨折之傷害。
二、案經被害人乙○○及其法定代理人甲○○訴由台北縣政府警察局新莊分局報請台
    灣板橋地方法院檢察署檢察官偵查起訴。
    理  由
一、訊據被告丙○○固坦承於右揭時、地搭載謝蕙如、乙○○等人，乙○○並在下車
    之際跌倒受傷之事實不諱，但矢口否認被訴業務過失傷害之犯行，辯稱：伊當時
    正與謝蕙如結算車資，被害人乙○○自己開門下車跌倒，車輛並未滑動，與伊無
    涉云云。惟查：右揭犯罪事實，業據被害人乙○○在警詢時及偵審中指訴綦詳，
    核與證人謝蕙如於偵查中證述之情節相符，並有新泰綜合醫院診斷證明書一紙附
    卷可稽；其中證人謝蕙如證稱：當時伊正與被告在結帳，乙○○開門下車，此時
    車子往前滑動，乙○○即跌下車等語，被害人乙○○亦證稱：係因車子突然移動
    ，始重心不穩跌倒。再據被告於偵查中亦自承：當時車輛係排在空檔位置，並非
    停止檔等情，足認被告當時並未確實停妥車輛，所辯車輛並未滑動乙節，顯屬事
    後卸責之詞，不足採信。
二、查車輛駕駛人應確實將車輛停妥後，再讓車內乘客上、下車，以避免危險之發生
    ，此應為一般駕駛人所明知，被告身為計程車駕駛，更難諉為不知。而依當時情
    形，又無不能注意之情事，竟疏於注意，未將排檔確實置於停車檔內，而任意排
    於空檔位置，即任令被害人乙○○下車，致其因車輛突然滑動重心不穩而跌倒，
    被告對本件車禍之發生顯有過失。而被害人乙○○因此車禍受有右腳跟骨骨折之
    傷害，亦有新泰綜合醫院診斷證明書一紙附卷可按，是被告之過失行為與被害人
    乙○○所受之傷害間，具有相當因果關係甚明。本案事證明確，被告犯行洵堪認
    定。
三、查被告係以駕駛計程車為業務之人，其在執行業務期間致被害人乙○○受傷，核
    被告所為，係犯刑法第二百八十四條第二項前段之業務過失傷害罪。爰審酌被告
    過失之程度，被害人所受之傷勢，犯罪所生之損害，尚未與被害人達成和解，賠
    償損害（被害人乙○○請求新台幣三十萬元），及其肇事後之態度等一切情狀，
    量處如主文所示之刑，並諭知易科罰金之折算標準，以資懲儆。
據上論斷，應依刑事訴訟法第二百九十九條第一項前段，刑法第二百八十四條第二項
前段、第四十一條第一項前段，罰金罰鍰提高標準條例第一條前段、第二條，判決如
主文。
本案經檢察官壽勤偉到庭執行職務。
中      華      民      國    九十二    年      七      月    二十九    日
                                        臺灣板橋地方法院交通法庭
                                            法  官  鄭  水  銓
右正本證明與原本無異。
如不服本判決，應於判決送達後十日內，向本院提出上訴狀。
                                            書記官  謝  明  倫
中      華      民      國    九十二    年      七      月    三十一    日
附錄本案論罪科刑法條全文：
刑法第二百八十四條
因過失傷害人者，處六月以下有期徒刑、拘役或五百元以下罰金，致重傷者，處一年
以下有期徒刑、拘役或五百元以下罰金。
從事業務之人，因業務上之過失傷害人者，處一年以下有期徒刑、拘役或一千元以下
罰金，致重傷者，處三年以下有期徒刑、拘役或二千元以下罰金。


司法院資訊處製作；財團法人民間司法改革基金會備份。
